臺灣臺東地方法院刑事判決　　　　　　　　　　　　　九十一年度易字第一二四號
　　公　訴　人　臺灣台東地方法院檢察署檢察官
　　被　　　告　丙○○
右列被告因妨害自由案件，經檢察官提起公訴 (九十一年度偵字第五一六號)，本院
判決如左：
    主      文
丙○○以加害身體之事，恐嚇他人致生危害於安全，累犯，處拘役參拾日，如易科罰
金，以參佰元折算壹日。
    事      實
一、丙○○於民國八十六年間，因犯竊盜罪，經本院判處有期徒刑五月，並於八十八
    年一月八日執行完畢。詎仍不知悔改，因乙○○於九十年十月二十五日，指述其
    搶奪瓦斯桶一事而心生不滿，竟於同年月二十六日，在臺東縣關山鎮○○路八之
    二號一樂飯店前，要甲○○轉告乙○○恫稱：叫他（乙○○）小心一點，要斷他
    一手一腳等以欲加害乙○○身體之事之言語，甲○○遂將上開恐嚇之言詞以電話
    轉告乙○○，致乙○○心生畏懼，而足生危害於乙○○之安全。
二、案經乙○○訴由臺東縣警察局關山分局報請臺灣地方法院檢察署檢察官偵查起訴
    。
    理      由
一、訊據被告丙○○矢口否認有何恐嚇犯行，辯稱：當日係在臺東縣關山鎮○○路四
    號遇到甲○○，當時伊只有罵三字經而己，並未恐嚇說要乙○○小心一點，要斷
    他一手一腳云云。經查：
（一）右揭犯罪事實，業據告訴人乙○○於偵查及本院調查時指述綦詳，並有目擊證
      人即一樂飯店小吃部負責人之媳婦丁○○於警詢及本院調查時證稱：「當時甲○○送瓦斯到我的店（即一樂飯店），我站在店門口，丙○○就騎車過來告訴
      甲○○說，世明去分局告我偷拿瓦斯，叫他小心一點，我要讓他斷一手一腳，
      然後就騎車離開」、「丙○○的語氣像生氣的樣子」等語，及證人甲○○於本
      院調查時證稱：「一樂飯店就在瓦斯行旁邊，我是用手推車送瓦斯過去，丙○○從後面跟過來，他跟我說乙○○敢去給我報警，我要給他斷一手一腳」、「
      丙○○當時講話的語氣很兇，像恐嚇的樣子」等語明確，且二人證述情節互核
      相符，而證人丁○○、甲○○與被告宿無怨隙，當無設詞誣陷之理。且衡諸常
      理，第三人即證人丁○○、甲○○均能感受被告前揭用詞有恐嚇之意味，更何
      況係與被告因瓦斯桶發生糾紛之告訴人，顯見被告要求證人甲○○轉告告訴人
      ：小心一點，要斷他一手一腳等語，應屬恐嚇之詞，至為明確。
（二）至被告聲請傳訊告訴人乙○○以為對質，惟告訴人乙○○迭於偵查及本院調查
      時指述明確，核無再予傳訊之必要，附此敘明。
（三）綜上，本件事證明確，被告上開所辯顯係卸責之詞，殊無可採，被告犯行堪予
      認定。
二、按刑法第三百零五條之恐嚇危安罪，以保護個人意思自由為主旨，僅行為人本其
    恐嚇之意思，以將惡之事通知被害人，使其知悉，致生危害於安全為已足，並不
    以直接通知被害人為必要，即間接通知亦無不可，且該條之罪，僅以受惡害通知
    者，心生畏懼而有不安全之感覺已足，不以發生客觀上之危害為要件。核被告所
    為係犯刑法第三百零五條之恐嚇危安罪。被告利用無犯罪故意之成年女子甲○○
    以轉告告訴人乙○○恐嚇言語之行為，係屬間接正犯。被告前因犯竊盜罪，經本
    院判處有期徒刑五月，於八十八年一月八日執行完畢，此有臺灣高等法院被告全
    國前案紀錄表及刑案資料查註紀錄表各一紙在卷足憑，於五年內再犯有期徒刑以
    上之罪，為累犯，應依刑法第四十七條之規定，加重其刑。爰審酌被告犯罪動機
    係因遭人誣陷，情緒激動所致、目的、手段及犯後猶飾詞圖卸，毫無悔意等一切
    情狀，量處如主文所示之刑，並諭知易科罰金之標準，以啟自新。
據上論結，應依刑事訴訟法第二百九十九條第一項前段，刑法第三百零五條、第四十
七條、第四十一條第一項前段，罰金罰鍰提高標準條例第一條前段、第二條，判決如
主文。
本案經檢察官洪政和到庭執行職務
中     華     民     國     九十一     年     十二      月      六      日
                                  臺灣臺東地方法院刑事庭
                                       審判長法  官  楊力進
                                             法  官  范乃中
                                             法  官  柯姿佐
右正本證明與原本無異。
如不服本判決，應於判決送達後十日內向本院提出上訴狀。（須附繕本）
「切勿逕送上級法院」
                                             書記官  蘇美琴
中     華     民     國     九十一     年     十二      月      十      日
附記
中華民國刑法第三百零五條
 (恐嚇危害安全罪)
以加害生命、身體、自由、名譽、財產之事，恐嚇他人致生危害於安全者，處二年以
下有期徒刑、拘役或三百元以下罰金。
